台灣台中地方法院民事裁定　　　　　　100年度消債清字第8號
聲請人　　　秦妥
即債務人　　　　　　　7樓之9.
相對人　　　中國信託商業銀行股份有限公司
即債權人
法定代理人　辜濂松
相對人　　　合作金庫商業銀行股份有限公司
即債權人
法定代理人　劉燈城
相對人　　　花旗(台灣)商業銀行股份有限公司
即債權人
法定代理人　管國霖
相對人　　　澳商澳盛銀行集團股份有限公司
即債權人
法定代理人　經天瑞
代　理　人　陳志宇
相對人　　　臺灣新光商業銀行股份有限公司
即債權人
法定代理人　李增昌
相對人　　　聯邦商業銀行股份有限公司
即債權人
法定代理人　李憲章
相對人　　　日盛國際商業銀行股份有限公司
即債權人
法定代理人　陳國和
上列當事人因消費者債務清理事件聲請清算，本院裁定如下：
    主    文
債務人秦妥自中華民國100年3月2日上午10時起開始清算程序，
並同時終止清算程序。
    理    由
一、按法院開始清算程序之裁定，應載明其年、月、日、時，並
    即時發生效力；債務人之財產不敷清償清算程序之費用時，
    法院應裁定開始清算程序，並同時終止清算程序。消費者債
    務清理條例第83條第1項、第85條第1項分別定有明文。
二、本件聲請人即債務人聲請意旨略以：聲請人原任職祥由國際
    股份有限公司，每月收入新台幣（下同）10,000元及巨晴企
    業（股）公司傳佣金收入20,513元，合計30,513元，因財產
    及收入不足以清償債務，前曾民國（下同）98年6月24日以
    書面向最大債權銀行即中國信託銀行請求協商債務清償方案
    協商成立，協商條件為每月清償13,000元，惟聲請人自99
    年11月起失業無收入，無法依協商方案履行。又聲請人未經
    法院裁定開始清算程序或宣告破產，且無擔保或無優先權之
    債權未逾1200萬元，爰依法聲請清算等語。
三、經查：債務人所主張之上開事實，業據提出戶籍謄本、財產
    清冊、所得及收入清單、財政部高雄市國稅局財歸屬資料清
    單、97、98年度綜合所得稅各類所得資料清單、財團法人金
    融聯合徵信中心當事人綜合信用報告-債務清理條例前置協
    商專用債權人清冊、清置協商機置協議書、勞工保險被保險
    人投保資料表、債權人清冊（債務1,686,385元）等在卷為
    證，堪信屬實。此外又查無聲請人即債務人有消費者債務清
    理條例第6條第3項、第8條或第82條第2項所定駁回清算聲請
    之事由存在，則聲請人即債務人聲請清算，應屬有據。再查
    ，依據聲請人即債務人所提財產及收入狀況說明書所載及全
    國財產稅總歸戶財產查詢清單，債務人僅有投資美亦莊科技
    有限公司（已廢止）、東聯化學股份有限公司（2,460元）
    及金雨企業股份有限公司（3,830元），別無其他財產，再
    參酌本件清算程序之規模，堪認債務人之財產應不敷清償清
    算程序之費用，自應裁定開始本件清算程序，並同時終止清
    算程序，爰裁定如主文。
中    華    民    國   100    年    3     月    2     日
                        臺灣臺中地方法院民事庭
                              法  官  陳文爵
上為正本係照原本作成
「開始清算程序」之裁定不得抗告，如不服「同時終止清算程序
」之裁定，應於裁定送達後10日內，以書狀向本院提出抗告，並
繳納抗告費新臺幣1000元。
中    華    民    國   100    年    3     月    2     日
                              書記官  詹世洲